【裁判字號】    97,訴,1178
【裁判日期】    980730
【裁判案由】    毒品危害防制條例
【裁判全文】
臺灣高雄地方法院刑事判決              97年度訴字第1178號
公  訴  人  臺灣高雄地方法院檢察署檢察官
被      告  乙○○
選任辯護人  許惠珠律師
            陳正達律師
            洪世崇律師
被      告  丙○○
選任辯護人  洪條根律師
上列被告因違反毒品危害防制條例案件，經檢察官提起公訴（97
年度偵字第14881 號、第15611 號、第18600 號），本院判決如
下：
    主  文
乙○○、丙○○共同運輸第三級毒品，乙○○處有期徒刑捌年；
丙○○處有期徒刑柒年。扣案如附表一編號一所示物品均沒收。
乙○○、丙○○其餘被訴如附表二所示運輸第三級毒品部分均無
罪。
    事  實
一、乙○○、丙○○與己○○（由檢察官另案偵辦中）均明知愷
    他命係毒品危害防制條例第2 條第2 項第3 款所定之第三級
    毒品，不得運輸，其等3 人竟共同基於運輸第三級毒品愷他
    命之犯意聯絡，於民國97年5 月20至22日間某日，由丙○○
    以不詳號碼電話聯絡乙○○轉達己○○指示後，乙○○遂依
    指示於當日20時許，至與其位於高雄市旗津區○○○路713
    巷18弄6 號住處相距約1 百公尺，址設高雄市○○區○○路
    30巷51弄3 號之高雄市旗津區衛生所前等候，隨後即有1 名
    真實姓名年籍不詳之成年男子駕駛1 輛車號不詳之深色休旅
    車前來，並交付如附表一編號一所示內裝有2 大包愷他命之
    手提紙袋1 只予乙○○，乙○○旋將該以手提紙袋盛裝之2
    大包愷他命，自上開衛生所運回至其上開住處閣樓內藏放。
    嗣於同年月28日22時5 分許，警方持本院搜索票前往上揭乙○○住處閣樓搜索，當場扣得乙○○所運回藏放如附表一編
    號一所示2 大包愷他命及己○○前於97年3 月底某日所寄藏
    於乙○○上開住處如附表一編號二所示2 大包愷他命 (4 大
    包愷他命合計驗前淨重4,000.755 公克、驗後淨重
    4,000.745 公克）及其餘如附表一編號三至七所示之行動電
    話3 支（內分別插有0000 000000 、0000000000、
    0000000000等3 門號SIM 卡）、灰色行李箱1 個及夾鏈袋1
    包等物，而查悉前情。
二、案經高雄市政府警察局小港分局報告臺灣高雄地方法院檢察
    署檢察官偵查起訴。
    理  由
壹、證據能力部分：
  一、被告乙○○於97年5 月29日警詢、偵查及本院羈押訊時之
      自白有證據能力：
      按被告之自白，非出於強暴、脅迫、利誘、詐欺、疲勞訊
      問、違法羈押或其他不正之方法，且與事實相符者，得為
      證據，刑事訴訟法第156 條第1 項定有明文。被告乙○○
      雖辯稱：伊住處被搜索後，員警帶伊前往伊女友家搜索路
      途中，在車上遭警員戊○○毆打其脖子及胸部，且員警在
      製作筆錄時說只要配合製作筆錄即可交保，故其於97年5
      月29日警詢中自白與事實不符云云。惟查：
      1.關於被告乙○○所稱遭員警戊○○毆打乙節，業據證人
        即承辦員警戊○○於本院審理時到庭嚴詞否認在卷（院
        卷第219 頁），並另據證人即承辦員警吳志隆於本院結
        證稱：伊有隨同偵查佐戊○○去逮捕被告乙○○及執行
        搜索，但未在此段過程中看到被告乙○○被警員戊○○
        毆打脖子與胸部等語明確（院卷第225 頁），且衡以被
        告乙○○在97年5 月29日移送臺灣高雄地方法院檢察署
        偵訊時業已委任辯護人到場，且在接受偵訊前，尚經檢
        察官諭准被告乙○○與其辯護人先行溝通了解案情，是
        被告乙○○苟遭員警毆打，則其在有辯護人陪同應訊情
        況下，自可向檢察官供明其情，然不僅未見被告乙○○
        向檢察官陳述其事，乃至檢察官偵訊完畢向本院聲請羈
        押，而於本院羈押訊問時，亦始終未見被告乙○○提及
        有遭員警毆打之事，事後亦未提出任何診斷證明書以實
        其說，是被告乙○○所述遭員警毆打乙節，自難採信。
      2.又關於被告乙○○所辯係受員警以交保為利誘始為自白
        乙節，業據證人戊○○於本院結證稱：伊沒有對被告乙○○說如果坦承犯行的話，就可以為被告乙○○向檢察
        官聲請交保，也沒有聽到其他人對被告乙○○講這樣的
        話；伊當時是跟被告乙○○說依照毒品危害防制條例第
        17條之規定，若供出毒品來源因而破獲者，可以減輕其
        刑等語（院卷第211 頁）、證人甲○○於本院結證稱：
        伊沒有聽說有人以交保為條件向被告乙○○交換坦承犯
        行，當時伊在製作筆錄沒有聽到，因繕打要很快，沒有
        注意到其他事情等語（院卷第225 頁），是被告乙○○
        所辯有員警以交保利誘其為不實自白云云，難以採信。
      3.又經本院勘驗被告乙○○97年5 月29日警詢錄音帶內容
        結果：
        「‧‧‧
        警  員：本專案小組告知，講給你知道啦，毒品危害防
                制條例第17條規定，第17條提出上線，因而破
                獲，得減輕或免除其刑，我現在跟你講，你是
                否知道？（有發出一聲大聲響）我現在講給你
                聽啦，講這個情形給你聽，你是否知道啦？
        乙○○：知道。
        警  員：專案小組告知你依毒品危害防制條例第17條規
                定供出上游因而破獲者，可減輕或免除其刑，
                這樣你是否瞭解？
        警  員：現在第17條給你貼上去了，這是你翻身的機會
                唷。知道嗎？
        乙○○：(未聽到乙○○回答聲)
        警  員：來第二次，第一次不知道，最後日期不知道，
                那過多久？你應該知道吧？不可能不知道吧？
        乙○○：過10幾天吧。
        警  員：第一次後又經過10幾天，是不是？
        乙○○：經過10幾至20幾天吧。
        警  員：那是第一次嗎？
        乙○○：是。
        警  員：那第二次呢？
        乙○○：今天問完後，還要去哪裡嗎？等一下，要去地
                檢署嗎？
        警  察：要讓你交保啊！
        警  員：我現在用17條問你，讓你案情清楚。‧‧‧」
        可知員警在上開詢問過程主要係對被告乙○○告以毒品
        危害防制條例第17條所定供出毒品來源因而破獲者，得
        減輕其刑之規定，希望被告乙○○可供出實情，以獲取
        減刑機會，乃屬詢問技巧之合理運用，不致使被告乙○○主觀上自主意願受到不當之壓抑或影響，至雖聞有不
        詳員警在被告乙○○問及在警局訊畢要去何處時陳稱：
        「要讓你交保啊！」等語，惟通觀上開員警詢答過程，
        該不詳員警係回應被告乙○○所問而隨口回話，未見員
        警有稱若坦承犯行即可換取交保機會之相關語句，顯與
        被告乙○○所辯員警係告以坦承犯行即可獲取交保等情
        有間，況被告乙○○苟確係受交保之利誘始為自白，則
        被告乙○○至遲於當日檢察官訊畢而向本院聲請羈押時
        ，已知檢察官不予交保，復以其當時亦有辯護人陪同應
        訊情況下，卻仍於本院羈押訊問時，仍陳稱其於警詢及
        偵查所述均屬實，並供明其與被告丙○○、共犯己○○
        共同運輸第三級毒品愷他命之過程在卷，有斯日訊問筆
        錄在卷可查（97年度聲羈字第676 號第5-7 頁），足證
        被告乙○○所辯有受交保利誘始為自白乙節，亦非能信
        。
      4.從而，本院認被告乙○○於97年5 月29日警詢、偵查及
        本院羈押訊問時之自白，應係出於自由意志下所為之陳
        述，並非係員警於警詢時以不正之方法訊問所產生或延
        伸而來，且上開自白又與事實相符（詳下述），自得採
        為論罪之依據，是被告乙○○之辯護人及被告丙○○之
        辯護人另辯以被告乙○○於警詢中之自白係受員警利誘
        ，非出於任意性所為，而認無證據能力，並其嗣後於偵
        查中或本院羈押訊問時之自白，亦係自警詢筆錄所延伸
        而俱無證據能力乙節，亦無可採。
  二、被告丙○○於97年5 月31日警詢時所為不利於己之供述有
      證據能力：
      1.被告丙○○之辯護人固辯以：由被告丙○○於97年5 月
        31日警詢時先、後供稱：「（問：你是否知道己○○從
        事走私愷他命之不法行為?） 我稍微有一點『感覺』到
        他有在做這一方面的事情。」、「（問：既然你知道共
        犯己○○有從事毒品的不法行為你為何還要幫他聯繫？
        你知道共犯己○○從事毒品的不法行為有多深入？）我
        只是稍微『知道』他有在做毒品的不法行為，因為他拜
        託我，所以我以為沒有我的事情。因為他不會告訴我細
        節所以我並不是很清楚，只知道他應該有在從事毒品的
        事情。」等語〔高雄市政府警察局小港分局刑案偵查卷
        宗（犯罪嫌疑人丙○○），下稱警二卷，第9 、10頁〕
        ，因「稍微知道」與「稍微有一點感覺」有所不同，可
        知被告丙○○係因員警設問「既然你『知道』己○○有
        從事毒品的不法行為.... 」 ，被告始會在誘導之下答
        稱「稍微知道」，故認被告丙○○前揭後之供述係受員
        警誘導所為，無證據能力云云。
      2.惟查，被告丙○○於上開警詢供述內容中，固先、後使
        用「感覺」、「知道」等不同辭彙，然均為被告丙○○
        用以表達其對於共犯己○○從事毒品不法行為之認知程
        度，故上開回答之實質意涵是否存有辯護人所述之差別
        ，已有疑義。又被告丙○○於斯日接受員警詢問時，乃
        委請辯護人到場全程陪同，且被告丙○○與其辯護人於
        詢問完畢後均對筆錄內容表示沒有意見，並由被告丙○○當場閱覽確認無誤後始簽名於筆錄等情，業據證人戊○○於本院具結證述明確（院卷第211 、212 頁），並
        有上開警詢筆錄乙份存卷可參（警二卷第4-10頁），是
        被告丙○○或其辯護人如認上開辭句之意涵有所差別，
        而有受誘導之虞，自可當場表示意見。是由上情足徵被
        告丙○○主觀意識並無認為使用上開2 不同辭彙為陳述
        係有差別，則員警之詢問內容自亦無所謂誘導之問題，
        被告丙○○之辯護人事後徒以上述回答內容用辭有別，
        即遽認係員警有所誘導，殊無可採。
  三、按被告以外之人於審判外之言詞或書面陳述，除法律有規
      定者外，不得作為證據，刑事訴訟法第159 條第1 項定有
      明文。又本條所謂「法律有規定者」，係指本法第159 條
      之1 至第159 條之5 及第206 條等規定，及性侵害犯罪防
      治法第15條第2 項、兒童及少年性交易防制條例第10條第
      2 項、家庭暴力防治法第28條第2 項、組織犯罪防制條例
      第12條中有關秘密證人筆錄等多種刑事訴訟特別規定之情
      形。次按法院或檢察官得囑託醫院、學校或其他相當之機
      關、團體為鑑定，或審查他人之鑑定，並準用第203 條至
      第206 之1 之規定，刑事訴訟法第208 條第1 項定有明文
      。又檢察官因實務現實需求，就特定案件類型認當然有鑑
      定之必要者，基於檢察一體原則，得由該管檢察長概括選
      任鑑定機關，是司法警察等偵查輔助人員於案件未移送檢
      察官偵辦前之調查犯罪階段，依據檢察長之概括授權，先
      行將證物送請檢察機關預先核定之專責鑑定人或鑑定機關
      實施鑑定，該鑑定人或鑑定機關亦應視同受承辦檢察官所
      選任或囑託而執行鑑定業務，其等出具之書面鑑定報告應
      屬刑事訴訟法第206 條所定之傳聞例外，當具有證據能力
      。查本案卷附之高雄醫學大學附設中和紀念醫院97年6 月
      10日報告編號9706-1號檢驗報告1 份，為高雄醫學大學附
      設中和紀念醫院依檢察機關概括授權囑託〔臺灣高雄地方
      法院檢察署92年10月23日雄檢楠文字第0921000294號函及
      函附臺灣高雄地方法院檢察署檢察長概括選任鑑定人或囑
      託鑑定機關（團體）名冊參照〕，執行鑑定職務所出具之
      書面鑑定報告。從而，上開書面報告，依刑事訴訟法第15
      9 條第1 項及同法第208 條第1 項準用同法第206 條第1
      項之規定，為傳聞法則之例外，得作為本案之證據。
  四、第按被告以外之人於偵查中向檢察官所為之陳述，除顯有
      不可信之情況者外，得為證據，刑事訴訟法第159 條之1
      第2 項定有明文，本案證人即共同被告乙○○、丙○○於
      偵查中之陳述，業經其等於證述前具結，並無證據顯示檢
      察官在偵查時有不法取供之情形，且據證人做成證據之外
      部情狀，亦無證據顯示上開證述有顯不可信之情況，揆諸
      首揭說明，前開證人於偵查中之證述有證據能力。
  五、又被告以外之人（包括證人、鑑定人、告訴人、告訴人及
      共同被告等）於檢察事務官、司法警察官或司法警察調查
      中所為之陳述，與審判中不符時，其先前之陳述具有較可
      信之特別情況，且為證明犯罪事實存否所必要者，得為證
      據，刑事訴訟法第159 條第1 項、第159 條之2 分別定有
      明文。是被告以外之人於司法警察（官）調查中所為之陳
      述，依刑事訴訟法第159 條第1 項規定，係屬傳聞證據，
      原則上無證據能力，惟如該陳述與審判中不符時，其先前
      之陳述具有較可信之特別情況，且為證明犯罪事實存否所
      必要者，依同法第159 條之2 規定（即刑事訴訟法第159
      條第1 項所指之「除法律有規定者外」），始例外認為有
      證據能力。如該陳述與審判中相符時，因該陳述並不符合
      刑事訴訟法第159 條之2 有關傳聞例外之規定，故不得作
      為認定本案犯罪事實有無之證據，此時，當以其於審判中
      之陳述作為證據。又上開規定所謂「前後陳述不符」之要
      件，應就前後階段之陳述進行整體判斷，以決定其間是否
      具有實質性差異，惟無須針對全部陳述作比較，陳述之一
      部分有不符，亦屬之。而所謂「較可信之特別情況」之情
      形，亦應就前後陳述時之各種外部情況進行比較，以資決
      定何者外部情況具有可信性。如時間之間隔、有意識的迴
      避、受外力干擾、警詢或檢察事務官所作之偵查筆錄記載
      是否完整等情，法院應斟酌上列因素綜合判斷，亦應細究
      陳述人之問答態度、表情與舉動之變化，此一要件係屬訴
      訟法事實之證明，以自由證明為已足，且應由主張此項證
      據之人證明。惟此僅係確定上開陳述有無證據能力而已，
      至該證據具有證據能力後，其證據力之強弱問題，仍待法
      院綜合全辯論意旨及調查證據所得，依法認定之。查本件
      關於證人即共同被告乙○○於警詢中之陳述部分，業據被
      告丙○○及其辯護人否認證據能力，惟證人乙○○於97年
      5 月29日警詢中對於被告丙○○就本案犯罪過程所為之陳
      述，與審判中不符，本院以其於上開警詢中之陳述，時間
      距事發當時較近，記憶較為清晰，不因時間遷移或受其他
      因素介入影響，亦較無權衡利害關係而為陳述，相較其等
      於本院審理中與被告丙○○同庭陳述時，心理狀況較有人
      情壓力，是本院認證人乙○○於上開警詢中之陳述，具有
      可信之特別情況，且為證明被告丙○○本件犯罪與否所必
      要，而依刑事訴訟法第159 條之2 規定，證人乙○○於上
      開警詢中之陳述亦具有證據能力。
  六、再按被告以外之人於審判外之陳述雖不符刑事訴訟法第15
      9 條之1 至之4 等4 條之規定，而經當事人於審判程序同
      意作為證據，法院審酌該言詞陳述或書面陳述作成時之情
      況，認為適當者，亦得為證據；當事人、代理人或辯護人
      於法院調查證據時，知有前項不得為證據之情形，而未於
      言詞辯論終結前聲明異議者，視為有前項之同意，刑事訴
      訟法第159 條之5 定有明文。經查，證人即共同被告丙○○於警詢及偵查中之陳述，對被告乙○○而言；證人王建
      迪於警詢之陳述，及卷附高雄市政府警察局小港分局搜索
      暨扣押筆錄、扣押物品（清冊）目錄表、門號0000000000
      、0000000000、0000000000、0000000000、0000000000、
      0000000000、0000000000、0000000000號申請人基本資料
      查詢單、丙○○離職證明書、勞工保險退保申報表、香港
      商必佳國際（亞洲）有限公司臺灣分公司97年8 月18日函
      ，對被告乙○○、丙○○而言，均為其等以外之人於審判
      外所為之言詞或書面陳述，屬傳聞證據，且無刑事訴訟法
      第159 條之1 至之4 等4 條規定情形，又檢察官、被告乙○○、丙○○及其等之辯護人均已知悉該等陳述屬傳聞證
      據，且於本院言詞辯論終結前均未聲明異議，本院審酌上
      開證據於作成時亦無任何不適當之情況，認以之作為本案
      之證據，應屬適當，故上開證據均有證據能力。
  七、又本案卷附0000000000號、0000000000號、0000000000號
      、0000000000號等行動電話門號之通訊監察譯文，為經本
      院核發通訊監察書，而由高雄市政府警察局小港分局依法
      實施通訊監察所得之證據，此有本院97年聲監字第000599
      號、第000854號通訊監察書暨電話附表在卷可稽（警一卷
      第69、70、93、95、96頁），是上開通訊監察譯文，係偵
      查機關依法定程序取得之證據，應具有證據能力。
  八、末按傳聞法則乃對於被告以外之人於審判外之言詞或書面
      陳述，亦即針對被告以外之人於審判外以言詞或書面所為
      之供述證據而為之規範。卷附查獲現場蒐證照片6 張及門
      號0000000000號之通聯紀錄資料，乃以科學、機械之方式
      ，對於當時狀況所為忠實且正確之記錄，性質上並非供述
      證據，應無刑事訴訟法第159 條第1 項規定之適用。
貳、實體部分
  一、有罪部分：
    (一)訊據被告乙○○、丙○○均矢口否認有何共同運輸第三級
      毒品愷他命犯行，被告乙○○辯稱：其隨同警員駕車前往
      其女友住處搜索時，在車上遭警員毆打，且警員要求其配
      合供述就可交保，故其97年5 月29日警詢筆錄記載不實在
      ，其所講的不是事實，查獲的4 包愷他命都是共犯己○○
      所寄放，其沒有替共犯己○○、被告丙○○運送毒品云云
      ；被告丙○○則辯稱：伊沒有運輸毒品，也沒有參與任何
      與運毒有關的事情云云。經查：
      1.扣案之愷他命4 大包均係共犯己○○所有藏放於被告乙○○前開高雄市旗津區○○○路713 巷18弄6 號住處之
        毒品，嗣於同年5 月28日22時5 分許，經警持本院搜索
        票前往上揭被告乙○○住處閣樓搜索，當場扣得4 大包
        愷他命粉末、行動電話3 支（內分別插有0000000000、
        0000000000、0000000000等3 門號SIM 卡）、灰色行李
        箱1 個及夾鏈袋1 包等物之事實，業據被告乙○○供承
        不諱，並有上開愷他命粉末4 大包等物扣案可佐，此部
        分事實，堪予認定。又上開扣案4 大包粉末經送高雄醫
        學大學附設中和紀念醫院檢驗結果，均驗呈愷他命陽性
        反應，有上開醫院97年6 月10日報告編號9706-1號檢驗
        報告1 份附卷可稽（行政院海岸巡防署海岸巡防總局南
        部地區巡防局澎湖機動查緝隊刑案偵查卷宗，下稱警三
        卷，第44頁），堪認扣案之4 大包粉末均確係第三級毒
        品愷他命無訛 (合計驗前淨重4,000.755 公克、驗後淨
        重4,000.745 公克）。
      2.又關於被告乙○○於上揭時日經被告丙○○以電話轉達
        指示後，即前往高雄市旗津區衛生所收受1 名不詳男子
        所交付2 包第三級毒品愷他命並將之運回被告乙○○住
        處藏放乙節，業據被告乙○○於97年5 月29日警詢中供
        稱：扣案4 公斤的愷他命是己○○的，是己○○寄放在
        伊這裡；在5 月18日過3 、4 天後某日，己○○叫丙○○打電話給伊，叫伊在晚上8 點左右前往旗津衛生所前
        等休旅車，當時並未告訴伊何事，見面後休旅車的人拿
        1 個紙袋給伊，伊回家打開後才知裡面是2 公斤的愷他
        命，伊就將該2 公斤愷他命拿去樓上閣樓等語〔高雄市
        政府警察局小港分局刑案偵查卷宗（犯罪嫌疑人乙○○
        ），下稱警一卷，第4 、6 頁〕、於同日偵查中供稱：
        5 月17日或18日過後3 、4 日（即5 月20日至22日間某
        日），是己○○的朋友在旗津區衛生所拿愷他命2 公斤
        給伊，扣案毒品4 公斤中包括己○○朋友給伊的2 公斤
        毒品等語（97年度偵字第14881 號卷第8 頁）、於同日
        本院羈押訊問時供稱：伊住處到旗津區的衛生所約100
        公尺遠，伊是騎機車去運送毒品；被警方查扣4 包愷他
        命，其中2 包係己○○的朋友給伊的，伊當時沒有工作
        ，所以幫己○○藏匿及運送愷他命，己○○說要等愷他
        命都送完了才給伊酬勞等語明確（97年度聲羈字第676
        號卷，第5 、6 頁），且本件確為警於同年月28日持搜
        索票至被告乙○○上開住處閣樓搜獲如附表一編號一所
        示以1 只手提紙袋裝盛之愷他命2 大包，及在裝酒紙盒
        及另一長方形盒內各扣得愷他命1 大包，有卷附搜索現
        場之蒐證照片5 張在卷可參（警三卷第38-40 頁），且
        上開扣案4 大包愷他命經查獲員警初步秤量結果各重約
        1,013 公克、1,014 公克、1,013 公克及1,015 公克，
        亦有高雄市政府警察局小港分局扣押物品（清冊）目錄
        表1 份存卷可考（警三卷第22頁），是由上開為警搜獲
        如附表一編號一所示愷他命2 大包，每包約1 公斤重，
        且係以1 手提紙袋裝放，並藏置於被告乙○○住處閣樓
        等情以觀，亦與被告乙○○所供其於97年5 月20日至22
        日間某日，由1 名己○○之不詳友人在高雄市旗津區衛
        生所交付1 只紙袋內裝2 大包，重約2 公斤之愷他命，
        由其帶回上開住處閣樓藏放等情勾稽相符，足認被告乙○○此部分自白與事實相符，堪予採為本件論罪科刑之
        依據。至被告乙○○嗣後翻異前詞，改口否認其運輸犯
        行，顯係事後推諉圖卸之詞，不足為採。又依被告乙○○所自承共犯己○○曾於97年3 月底某日以如附表一編
        號六之行李箱裝載第三級愷他命運至被告乙○○上開住
        處藏放乙節，亦堪認扣案如附表一編號二所示之第三級
        愷他命2 大包係共犯己○○於97年3 月底交予被告乙○○藏放之物。
      3.再者，被告乙○○係受被告丙○○以電話轉達共犯己○○指示後，乃於前揭時、地向上開不詳男子接運愷他命
        2 大包回其住處閣樓藏放等情，業據證人即共同被告乙○○於97年5 月29日警詢中明確證述如上，且警方確亦
        於上揭時間在被告乙○○閣樓內搜獲被告乙○○接運之
        上開2 大包愷他命及共犯己○○先前寄放被告乙○○住
        處之愷他命2 大包，已如前述，並佐以證人乙○○於警
        詢中證述其自10幾歲起即認識被告丙○○乙情（警一卷
        第6 頁）、被告丙○○於警詢中供承其與證人乙○○係
        同一村莊的兒時玩伴等語（警二卷第5 頁），可知被告
        丙○○與證人乙○○相識甚久，並無仇恨怨隙，證人乙○○自無設詞誣陷被告丙○○之動機，且證人乙○○上
        開證述內容同亦陳述不利於己之犯罪情節，與共犯間盡
        將責任推諉其餘共犯而圖卸己責之情形有別，是苟非確
        有其事，證人乙○○亦無庸將此等情節全盤托出，故證
        人乙○○證述係受被告丙○○以電話轉達共犯己○○指
        示而前往接運毒品乙節，應屬可信。並衡以運輸毒品係
        屬重罪，從事此非法行為之危險性極高，且舉發獎金甚
        多，是販毒集團為確保所運輸之毒品不致遭不知情參與
        者從中發覺不法而逕向警方舉發，肇致販毒集團耗費鉅
        資所購毒品均化為烏有而損失慘重，販毒集團勢需掌握
        運毒起迄之每一環節，並由彼此瞭解及信任之人聯繫、
        處理，以免因此洩漏而被查緝，自無不極盡其掩人耳目
        之能事，是被告丙○○苟與本件犯行無涉，則共犯己○○與被告乙○○聯絡運送愷他命毒品之事又何須輾轉透
        過被告丙○○為之，而徒增遭致懷疑而使其不法犯行曝
        光之風險？此觀被告丙○○於97年5 月31日警詢中亦自
        承：「（問：你是否知道己○○從事走私愷他命之不法
        行為?） 我稍微有一點感覺到他有在做這一方面的事情
        。」、「（問：既然你知道共犯己○○有從事毒品的不
        法行為你為何還要幫他聯繫？你知道共犯己○○從事毒
        品的不法行為有多深入？）我只是稍微知道他有在做毒
        品的不法行為，因為他拜託我，所以我以為沒有我的事
        情。因為他不會告訴我細節所以我並不是很清楚，只知
        道他應該有在從事毒品的事情。」等語（警二卷，第9
        、10頁）自明，已足彰顯被告丙○○主觀上確有認知並
        參與共犯己○○等人不法犯行之意圖。復由被告丙○○
        於警詢中所供：「（問：97年5 月28日，持高雄地方法
        院搜索票在乙○○家中搜索，當場查獲4 公斤的愷他命
        ，這4 公斤的愷他命係何人所有？）應該是共犯己○○
        的。」等語（警二卷第9 頁），益徵被告丙○○確有知
        悉共犯己○○與被告乙○○共同運輸愷他命之事，否則
        苟其僅係單純居中聯絡之人，又如何知悉被告乙○○住
        處所搜獲之愷他命係共犯己○○所有？甚且，被告丙○○於警詢中亦自承伊於97年3 月28日23時25分06秒許有
        與被告乙○○持用之門號0000000000號聯絡，並相約晚
        上7 、8 點許至慈愛里之萬應公廟前見面，而將寫有共
        犯己○○行動電話號碼之字條交予被告乙○○乙情，亦
        據被告丙○○於警詢中供陳明確（警二卷第7 頁），苟
        被告丙○○確不知共犯己○○與被告乙○○間之運毒犯
        行且未參與其事，則被告丙○○自可在電話中逕將共犯
        己○○之行動電話告知被告乙○○即可，亦不必大費周
        章與被告乙○○相約在外見面後始交付上開電話號碼字
        條，而由被告丙○○以如此謹慎迂迴方式交付上開字條
        之舉觀之，亦顯見被告丙○○對於本件運毒犯行之行為
        及參與者角色確有知悉，並其亦擔任居中聯繫之角色而
        參與本件運輸第三級愷他命之犯行。
      4.綜上所述，被告乙○○事後翻異前詞否認其為共犯己○○運送第三級毒品愷他命犯行，辯稱扣案之愷他命係共
        犯己○○所寄放，其未從事運輸犯行云云，及被告丙○○所辯伊僅係負責轉達共犯己○○的話，不知共犯己○○與被告乙○○之運毒犯行云云，均無可採信。是本件
        事證明確，被告乙○○、丙○○共同運輸第三級毒品愷
        他命之犯行堪予認定，應依法論科。
    (二)論罪科刑：
      1.新舊法比較：
        (1)本案被告乙○○、丙○○於前揭事實欄一所示之行為
          後，毒品危害防制條例亦於98年5 月20日修正公佈，
          又因本次修法並未明定法律生效施行日期，致關於本
          次修正毒品危害防制條例條文應自何時起生效施行發
          生爭議。而法務部雖於98年6 月8 日以法檢字000000
          0000函文略稱：「1.毒品危害防制條例部分條文修正
          ，業經總統於98年5 月20日以華總一義字第09800125
          141 號令公佈，本次修正條文包括同條例第4 條、第
          11條、第11條之1 、第17條、第20條及第25條。依中
          央法規標準法第14條規定：「法規特定有施行日期，
          或以命令特定施行日期者，自該特定日起發生效力」
          ，而同條例第36條已定有施行日期，故本次修正條文
          自公佈後6 個月施行。2.本次修法涉及多項授權法規
          修正或訂定，須定有一定施行日期，以完備相關法令
          修訂及行政作業程式，而毒品危害防制條例第36條已
          定有施行日期，本次修法自無另訂或修正該條文之必
          要。」等語，惟查：毒品危害防制條例第36條係該條
          例前於92年7 月9 日修正時所制定，其立法理由謂：
          「依本條例新修正之規定，法務部需會同衛生署成立
          審議委員會每3 個月定期檢討調整毒品之分級及品項
          ，而本次新增第四級毒品，有需要在新法施行前先經
          該審議會檢討後再調整公佈，且依修正條文亦有必要
          再訂定相關子法及修正相關法規，以配合本條例之施
          行，故亦有需要預留適當緩衝期，以利訂頒相關子法
          及相關法規之配合修正」，是前揭毒品危害防制條例
          第36條所稱「自公布後6 個月施行」之法律，即應專
          指92年7 月9 日該次全面修正毒品危害防制條例之條
          文，而該條於毒品危害防制條例本次修正時並未再做
          修訂或變更，於立法理由亦未說明本次修正條文係依
          該條例第36條規定，於修正後6 個月始生效之要旨，
          應認本次毒品危害防制條例修正並未訂定生效日期，
          而與中央法規標準法第14條所稱之情形不合，本次修
          法立法者既未曾明示修正生效之日期，應不得以行政
          機關嗣後之解釋函文，自行將本次修正條文之生效日
          期延後6 個月，否則將有行政權侵越立法權之問題（
          本次修法之問題，在於未明定生效之時間，原本如主
          管機關認為本次修法應延後6 個月生效，可能之作法
          如於修正草案增定第36條第2 項，明定「中華民國98
          年5 月20日修正之條文，自中華民國98年11月20日生
          效」等文字，不得依行政機關先前修訂之第36條規定
          ，認定延後6 個月生效，又如按上開函釋見解，毒品
          危害防制條例第24條於97年4 月30日修正公布之第24
          條條文，亦應自97年10月30日起生效，惟當時實務之
          操作均係認為該條文修正公布後第3 日起生效，並無
          爭議）。
        (2)毒品危害防制條例於98年5 月20日修正時，並未明定
          自何時起生效，業如前述。再按中央法規標準法第13
          條雖規定：「法規明定自公布日或發布日施行者，自
          公布或發布之日起算至第3 日起發生效力」，而於法
          規未明示自公布日或發布日施行之情形，應僅能解為
          立法機關者之意思為該法規從公布日立刻生效，否則
          立法者當會另定其他生效日期，從而，本院認為毒品
          危害防制條例98年5 月20日修正公布之條文，當類推
          適用中央法規標準法第13條規定，認為應自公布日起
          算第3 日生效，又該條例係自98年5 月20日修正公布
          ，則生效施行日即應為同年月22日，本院判決於該條
          例施行後，於適用相關修正條文時，自有新舊法律比
          較適用之問題，合先敘明。
        (3)查修正前毒品危害防制條例第4 條第3 項規定，製造
          、運輸、販賣第三級毒品者，處5 年以上有期徒刑，
          得併科新臺幣500 萬元以下罰金。而依修正後同條項
          之規定，製造、運輸、販賣第一級毒品者，處5 年以
          上有期徒刑，得併科新臺幣700 萬元以下罰金。是以
          經比較新舊法律適用之結果，自以修正前即行為時之
          毒品危害防制條例對被告2 人較為有利，故本案自應
          適用修正前即被告2 人行為時毒品危害防制條例之規
          定。
      2.按運輸毒品，不以國外輸入國內或國內輸出國外為限，
        其在國內運輸者亦屬之。又所謂「運輸」，係指本於運
        輸意思而搬運輸送而言，倘其有此意圖者，一有搬運輸
        送之行為犯罪即已成立，並非以運抵目的地為完成犯罪
        之要件。是核被告乙○○、丙○○所為，均係犯毒品危
        害防制條例第4 條第3 項之運輸第三級毒品罪。被告乙○○、丙○○與未到案之己○○就上開犯行間，互有犯
        意聯絡，及行為分擔，均為共同正犯。爰審酌被告乙○○、丙○○均明知愷他命對於人體健康危害至鉅，向為
        政府嚴令禁絕流通，竟受共犯己○○之指示分別負責擔
        任居中聯繫及實際從事運輸愷他命之工作，且所運輸之
        第三級毒品愷他命重達約2 公斤，數量龐大，如未經警
        方及時查獲而輾轉流入毒品黑市，勢將造成毒品之流通
        與氾濫，不僅戕害國民之身心健康，更因此滋生其他刑
        事犯罪，嚴重破壞社會治安，且被告乙○○犯後一度坦
        承犯行，但於嗣後又翻異前詞否認犯罪，被告丙○○則
        始終否認犯行，均未見悔意，態度亦非良好，並被告丙○○係負責居中聯繫角色，所犯情節較諸被告乙○○實
        際運送愷他命之犯行為輕，且考量被告2 人均無犯罪科
        刑紀錄，有其等之臺灣高等法院被告前案紀錄表各1 份
        在卷可考，素行尚可，及其等犯罪之手段、生活狀況與
        智識程度等一切具體情狀，各量處如主文所示之刑，以
        資懲儆。至被告乙○○持有如附表一編號二所示第三級
        愷他命之行為，因其行為時，毒品危害防制條例對持有
        第三級毒品並未設有刑事處罰之規定，且此部分亦未經
        檢察官起訴，自不另論罪，附此敘明。
      3.又扣案如附表一編號一、二所示之愷他命4 大包，經送
        高雄醫學大學附設中和紀念醫院檢驗結果，均驗呈愷他
        命陽性反應，堪認均確係第三級毒品愷他命無訛 (合計
        驗前淨重4000.755公克、驗後淨重4000.745公克），已
        如前述，且其中如附表一編號一所示之第三級毒品愷他
        命2 大包係查獲被告乙○○、丙○○等人共同運輸第三
        級毒品之證物，並非查獲其等施用或單純持有而扣得之
        毒品，無從依該條例第18條第1 項後段之規定予以沒入
        銷燬，亦非屬該條例第19條規定得予宣告沒收之範圍（
        按毒品危害防制條例第19條第1 項所定「供犯罪所用或
        因犯罪所得之物」，係指犯第4 條至第9 條、第12條、
        第13條或第14條第1 項、第2 項之罪所用或所得之物，
        不包括毒品本身在內，自不得為第三、四級毒品沒收之
        依據），而屬不受法律保護之違禁物，自應回歸刑法規
        定，依刑法第38條第1 項第1 款之規定，宣告沒收之（
        最高法院95年度台上字第911 號判決意旨參照）。而前
        開如附表一編號一所示第三級毒品愷他命之包裝膠袋因
        包覆毒品，其上顯留有該毒品之殘渣，衡情自難與之剝
        離，亦應將之同視為第三級愷他命毒品整體之一部，均
        係違禁物，不論屬犯人所有與否，爰併依上開規定宣告
        沒收之。又上開鑑驗耗損之毒品愷他命，既已滅失，自
        毋庸宣告沒收或銷燬，附此敘明。至扣案如附表一編號
        二至七所示之物，並無證據顯示與被告2 人本件運輸毒
        品犯行有關，均不予宣告沒收（理由詳如附表一所載）
        。
  二、無罪部分：
    (一)公訴意旨略以：被告乙○○、丙○○、己○○3 人共同基
      於運輸第三級毒品愷他命之犯意聯絡，由共犯己○○先於
      97年3 月份某日，將18公斤之愷他命以行李箱裝運後，運
      送至被告乙○○位於高雄市旗津區○○○路713 巷18弄6
      號住處藏匿，另於附表二所示時、地，分別由共犯己○○
      、被告丙○○以電話指示被告乙○○運送毒品共3 次。因
      認被告乙○○就附表二所示3 次行為均涉有毒品危害防制
      條例第4 條第3 項之運輸第三級毒品犯嫌；被告丙○○就
      附表二編號二、三所示2 次行為亦涉有毒品危害防制條例
      第4 條第3 項之運輸第三級毒品犯嫌（依公訴人於98年7
      月9 日審判期日當庭表明附表二編號一所示部分不在起訴
      被告丙○○範圍內，見院卷第256 頁）等語。
    (二)按犯罪事實應依證據認定之，無證據不得認定犯罪事實；
      又不能證明被告犯罪者，應諭知無罪之判決，刑事訴訟法
      第154 條第2 項、第301 條第1 項分別定有明文。次按僅
      證明被告之自白出於任意性者，非即足以證明該自白事實
      之真實性，蓋若僅係證明其自白非出於強暴、脅迫、利誘
      、詐欺、或其他不正之方法所取得，仍屬於自白之範疇，
      而補強證據則重其自白之真實性，必足以證明自白之犯罪
      確非虛構，擔保其與事實相符，方符發現真實之立法意旨
      ，二者之證明力截然有別，不容混淆。故僅足以證明被告
      自白之任意性，而無其他補強證據足以證明其真實性時，
      仍不得遽採為有罪判決之基礎（最高法院84年度台上字第
      3791號判決意旨參照）。第按被告或共犯之自白，不得作
      為有罪判決之唯一證據，仍應調查其他必要之證據，以察
      其是否與事實相符，刑事訴訟法第156 條第2 項定有明文
      ，其立法意旨乃在防範被告或共犯自白之虛擬致與真實不
      符，故對自白在證據上之價值加以限制，明定須藉補強證
      據以擔保其真實性。所謂補強證據，係指除該自白本身之
      外，其他足以證明該自白之犯罪事實確具有相當程度真實
      性之證據而言，雖所補強者，非以事實之全部為必要，但
      亦須因補強證據之質量，與自白之相互利用，足使犯罪事
      實獲得確信者，始足當之。兩名以上共犯之自白，不問是
      否屬於同一程序（共同被告），縱所述內容一致，仍屬自
      白之範疇，究非自白以外之其他必要證據，故此之所謂補
      強證據，應求諸於共犯自白以外，實際存在之有關被告與
      犯罪者間相關聯之一切證據；必共犯之自白先有補強證據
      ，而後始得以該自白為被告或其他共犯自白之補強證據，
      殊不能逕以共犯兩者之自白相互間作為證明其中一方所自
      白犯罪事實之補強證據（最高法院80年度台上字第1669號
      、96年度台上字第7105號判決意旨參照）。認定犯罪事實
      所憑之證據，雖不以直接證據為限，間接證據亦包括在內
      ，然而無論直接證據或間接證據，其為訴訟上之證明，須
      於通常一般之人均不致有所懷疑，而得確信其為真實之程
      度者，始得據為有罪之認定，倘其證明尚未達到此一程度
      ，而有合理之懷疑存在，無從使事實審法院得有罪之確信
      時，即應為被告無罪之判決（最高法院76年台上字第4986
      號判例參照）。
    (三)公訴人認被告乙○○、丙○○涉犯上開毒品危害防制條例
      第4 條第3 項之運輸第三級愷他命罪嫌，無非係以被告乙○○之自白、被告丙○○坦承有電話指示被告乙○○運送
      等情及前揭扣案毒品之檢驗報告等為其論罪之依據。訊據
      被告乙○○、丙○○均堅決否認有何運輸第三級愷他命之
      犯行，被告乙○○辯稱：扣案之愷他命係己○○所寄放，
      伊沒有為其等運送過毒品等語；被告丙○○則辯稱：伊沒
      有運輸毒品，也沒有參與任何與運毒有關的事情等語。
    (四)查被告乙○○辯稱其於97年5 月29日警詢、偵查及本院羈
      押訊問時所為自白，係因其於警局接受詢問前遭員警毆打
      ，復於警詢中以交保為條件利誘所為云云，為本院所不採
      ，已詳如前述。惟參諸上開判決意旨，此部分僅係證明被
      告乙○○自白之任意性，關於自白之真實與否，乃須有補
      強證據擔保其自白與事實相符，始能採為有罪判決之基礎
      ；且所謂補強證據，並不包含其他共犯之自白，故縱使共
      犯間所述內容一致，仍屬自白之範疇，尚應求諸於共犯自
      白以外，實際存在之有關被告與犯罪者間相關聯之一切證
      據。經查：
      1.關於如附表二編號一部分：
        查被告乙○○固於97年5 月29日警詢及偵查中供稱：第
        1 次在4 月初的時候，己○○叫伊在晚上約9 點左右拿
        7 公斤的愷他命前往旗津衛生所交給1 台深色休旅車上
        的人等語（警一卷第5 頁；97年度偵字第14881 號卷，
        下稱偵一卷，第8 頁），惟查，本件公訴人所提出之被
        告乙○○持用之0000000000號通訊監察譯文（通訊監察
        期間自97年4 月24日起同年5 月23日止）中，並未見有
        可資與被告乙○○上開供述內容互為勾稽之譯文內容（
        見警二卷第131-133 、135-157 頁），而被告丙○○持
        用之行動電話門號0000000000號固於97年4 月1 日22時
        15分41秒許與被告乙○○持用之0000000000號門號曾有
        ：「B （被告乙○○）：喂。A （被告丙○○）：你那
        支手機壞了嗎？還是收不到訊號？B ：是嗎？我也不知
        道，我沒看。A ：你什麼時候會過來。B ：等等，差不
        多40分。A ：好。喂，你來咖啡廳啊。B ：好。」之通
        話內容（警二卷第82頁），而譯文中所謂「咖啡廳」代
        表共犯己○○之住處乙情，亦據被告乙○○、丙○○2
        人分別於97年5 月29日、31日警詢中供陳明確（警一卷
        第4 頁、警二卷第9 頁），然此等譯文充其量亦僅能證
        明被告丙○○確有於97年4 月1 日約同被告乙○○至共
        犯己○○住處一事，尚難資為補強被告乙○○上開自白
        之證據。是依前開判決意旨及說明，被告乙○○此部分
        之自白自不能據為認定被告乙○○涉有此部分犯罪之證
        據。
      2.關於如附表二編號二部分：
        (1)查被告乙○○於97年5 月29日警詢及偵查中供稱：第
          2 次在5 月初的時候，己○○沒有打電話給伊，是丙○○打電話給伊，丙○○問伊說共犯己○○是否有放
          東西在伊那邊，己○○叫丙○○向伊轉達，叫伊將相
          同的東西拿去上次那邊，伊就在晚上向丙○○借機車
          前往衛生所附近交貨等語（警一卷第5 頁、偵一卷第
          8 頁）。
        (2)又被告丙○○於97年5 月31日警詢時供稱：「（問：
          97年4 月1 日己○○經你叫乙○○至己○○住處，並
          將內有18公斤的愷他命提去乙○○家中藏放，事後己○○叫乙○○將7 公斤的愷他命拿去旗津衛生所交給
          一名駕駛休旅車之年籍、姓名不詳之男子，你於97年
          5 月初通知乙○○將放在家中的相同的東西拿至上次
          那邊交給那位駕駛休旅車之年籍、姓名不詳之男子，
          你如何解釋？）我只是轉達共犯己○○的話而已。」
          等語（警二卷第9 頁），員警問題中同時問及兩不同
          期日之犯行，則被告丙○○所稱：「我只是轉達共犯
          己○○的話而已」究何所指，已未臻明確，且被告丙○○嗣後復否認曾於97年5 月初打電話予被告乙○○
          乙情（院卷第242 頁），則被告丙○○上開警詢證述
          是否能補強被告乙○○上開自白之真實性，已有疑義
          ，況依卷附通訊監察譯文及被告丙○○持用之000000
          0000號雙向通聯紀錄（見外放卷宗），亦查無與被告
          乙○○持用之0000000000、0000000000、0000000000
          等3 行動電話門號或市話00-0000000號於97年5 月初
          前後期間有何通話情形，是就公訴人所指附表二編號
          二所示犯行，除被告2 人之供述以外，亦乏其他補強
          證據以佐其等供詞之真實性。
       3.關於如附表二編號三部分：
        (1)查被告乙○○於97年5 月29日警詢及偵查中供稱：丙○○於5 月17或18日聯絡伊，並說己○○叫伊將相同
          的東西拿兩個（約2 公斤）去旗津衛生所交給上次休
          旅車的人等語（警一卷第6 頁、偵一卷第8 頁）。
        (2)又被告丙○○於97年5 月31日警詢時供稱：「（問：
          乙○○於筆錄中供稱97年5 月18日左右，稱你聯絡乙○○並要求乙○○將放在家中的相同的東西拿至上次
          那邊交給那位駕駛休旅車之年籍、姓名不詳之男子，
          是否有此事？）我只是跟乙○○說己○○說那邊有人
          在等你，並要乙○○過去那個地方，至於什麼地方有
          沒有東西我不知道。」等語（警二卷第9 頁），惟依
          卷附通訊監察譯文及被告丙○○持用之0000000000號
          雙向通聯紀錄（見外放卷宗），亦查無與被告乙○○
          持用之0000000000、0000000000、0000000000等3 行
          動電話門號或市話00-0000000號於97年5 月17、18日
          有何通話情形，是就公訴人所指附表二編號三所示犯
          行，除被告2 人之供述以外，亦乏其他補強證據以佐
          其等供詞之真實性。
    (五)綜上所述，公訴人就上述所指附表二所示被告乙○○、丙○○之犯嫌，僅有被告乙○○之自白及被告丙○○之供述
      為據，均乏得為補強之必要證據相佐，以察被告乙○○之
      自白是否與事實相符。此外，本院復查無其他積極證據足
      資認定被告乙○○、丙○○有公訴人所指前述犯行，不能
      證明被告2人犯罪，自應諭知被告2人無罪之判決。
據上論斷，應依刑事訴訟法第299 條第1 項前段、第301 條第1
項前段，修正前毒品危害防制條例第4 條第3 項，刑法第2 條第
1 項前段、第11條前段、第28條、第38條第1 項第1 款，判決如
主文。
本案經檢察官丁○○到庭執行職務。
中    華    民    國    98    年    7     月    30    日
                  刑事第八庭  審判長法  官  洪能超
                                    法  官  陳思帆
                                    法  官  蔣志宗
以上正本證明與原本無異。
如不服本判決應於收受送達後10日內向本院提出上訴書狀，並應
敘述具體理由；如未敘述上訴理由者，應於上訴期間屆滿後20日
內向本院補提理由書（均須按他造當事人之人數附繕本）「切勿
逕送上級法院」。
中    華    民    國    98    年    7     月    30    日
                                   書記官   李崑良
  ┌───────────────────────────────────────────────────┐
  │附表一（97年5月28日在被告乙○○位於高雄市旗津區○○○路713巷18弄6號住處查扣之物品）                   │
  ├──┬───────┬────────┬─────────────────────┬─────────┤
  │編號│ 扣案物名稱   │    數   量     │  說  明                                  │是否沒收及沒收依據│
  ├──┼───────┼────────┼─────────────────────┼─────────┤
  │ 一 │第三級毒品愷他│2 大包（置於如警│均驗呈愷他命陽性反應（詳見高雄醫學大學附設│應依刑法第38條第1 │
  │    │命            │三卷第38頁照片所│中和紀念醫院97年6 月10日報告編號9706-1號檢│項第1 款規定沒收。│
  │    │              │示手提紙袋內，合│驗報告）                                  │                  │
  │    │              │計重量約2 公斤）│                                          │                  │
  ├──┼───────┼────────┼─────────────────────┼─────────┤
  │ 二 │第三級毒品愷他│2 大包（1 包置於│均驗呈愷他命陽性反應（詳見高雄醫學大學附設│不予沒收。        │
  │    │命            │如警三卷第39頁照│中和紀念醫院97年6 月10日報告編號9706-1號檢│                  │
  │    │              │片所示裝酒紙盒內│驗報告），惟係共犯己○○寄放在被告乙○○住│                  │
  │    │              │；1 包置如警三卷│處之毒品，與本件被告乙○○、丙○○共同運輸│                  │
  │    │              │第40頁上方照片所│第三級愷他命犯行無涉。                    │                  │
  │    │              │示長方形紙盒內，│                                          │                  │
  │    │              │2 包合計重量約2 │                                          │                  │
  │    │              │公斤）          │                                          │                  │
  ├──┼───────┼────────┼─────────────────────┼─────────┤
  │ 三 │NOKIA 廠牌手機│1支             │與本案被告乙○○、丙○○共同運輸第三級愷他│不予沒收。        │
  │    │（手機序號：35│                │命犯行無關。                              │                  │
  │    │0000000000000 │                │                                          │                  │
  │    │，內含門號0958│                │                                          │                  │
  │    │792791之SIM 卡│                │                                          │                  │
  │    │1 張）        │                │                                          │                  │
  ├──┼───────┼────────┼─────────────────────┼─────────┤
  │ 四 │NOKIA 廠牌手機│1支             │與本案被告乙○○、丙○○共同運輸第三級愷他│不予沒收。        │
  │    │（手機序號：35│                │命犯行無關。                              │                  │
  │    │0000000000000 │                │                                          │                  │
  │    │，內含門號0916│                │                                          │                  │
  │    │327460號之SIM │                │                                          │                  │
  │    │卡1 張）      │                │                                          │                  │
  ├──┼───────┼────────┼─────────────────────┼─────────┤
  │ 五 │三星廠牌手機（│1支             │與本案被告乙○○、丙○○共同運輸第三級愷他│不予沒收。        │
  │    │手機序號：3535│                │命犯行無關。                              │                  │
  │    │00000000000 ，│                │                                          │                  │
  │    │內含門號092575│                │                                          │                  │
  │    │8910號之SIM 卡│                │                                          │                  │
  │    │1 張）        │                │                                          │                  │
  ├──┼───────┼────────┼─────────────────────┼─────────┤
  │ 六 │灰色行李箱    │1個             │與本案被告乙○○、丙○○共同運輸第三級愷他│不予沒收。        │
  │    │              │                │命犯行無關。                              │                  │
  ├──┼───────┼────────┼─────────────────────┼─────────┤
  │ 七 │夾鏈袋        │1包             │與本案被告乙○○、丙○○共同運輸第三級愷他│不予沒收。        │
  │    │              │                │命犯行無關。                              │                  │
  └──┴───────┴────────┴─────────────────────┴─────────┘
 ┌─────────────────────────────────┐
 │附表二                                                            │
 ├──┬───┬──────┬─────────┬─────────┤
 │編號│被  告│  時  間    │    地   點       │   行為經過       │
 ├──┼───┼──────┼─────────┼─────────┤
 │一  │己○○│97年4月初某 │高雄市旗津區衛生所│共犯己○○以電話指│
 │    │乙○○│日          │前。              │示被告乙○○運送不│
 │    │      │            │                  │詳數量之第三級毒品│
 │    │      │            │                  │予駕駛休旅車之男子│
 │    │      │            │                  │。                │
 ├──┼───┼──────┼─────────┼─────────┤
 │二  │丙○○│97年5月初某 │同上。            │被告丙○○以電話指│
 │    │乙○○│日          │                  │示被告乙○○運送不│
 │    │      │            │                  │詳數量之第三級毒品│
 │    │      │            │                  │予駕駛休旅車之男子│
 │    │      │            │                  │。                │
 ├──┼───┼──────┼─────────┼─────────┤
 │三  │同上  │97年5月中旬 │同上。            │同上。            │
 │    │      │（17日或18日│                  │                  │
 │    │      │）          │                  │                  │
 └──┴───┴──────┴─────────┴─────────┘
附錄本件論罪科刑法條
修正前毒品危害防制條例第4 條第3 項
製造、運輸、販賣第三級毒品者，處5 年以上有期徒刑，得併科
新臺幣5百萬元以下罰金。


司法院資訊處製作；財團法人民間司法改革基金會備份。
